【裁判字號】    92,上易,1113
【裁判日期】    920806
【裁判案由】    違反電子遊戲場業管理條例
【裁判全文】
臺灣高等法院臺中分院刑事判決              民國九十二年度上易字第一一一三號
    上  訴  人  臺灣臺中地方法院檢察署檢察官
    被      告  乙○○
右上訴人因被告違反電子遊戲場業管理條例案件，不服臺灣臺中地方法院中華民國九
十二年四月二十五日第一審判決（民國九十二年度易字第六二三號，起訴案號：臺灣
臺中地方法院檢察署民國九十二年度偵字第一九二九號，併辦九十二年度偵字第四六
四四號），提起上訴，本院判決如左：
    主      文
原判決關於乙○○部分撤銷。
乙○○共同連續違反未依電子遊戲場業管理條例規定辦理營利事業登記，不得經營電
子遊戲場業之規定，處有期徒刑貳月，如易科罰金，以參佰元折算壹日。
電子遊戲機具「大舞台小瑪莉」貳台及代幣壹仟零伍拾貳枚，沒收。
    事      實
一、黃嘉正與王耿堂係分台中市○○區○○路二段一四四號經營小吃店負責人及設於
    同市○○區○○路四段八０六號「君子好球花式撞球館」（未經設立登記）之店
    長，均明知未依電子遊戲場業管理條例規定辦理營利事業登記，不得經營電子遊
    戲場業之業務，竟分別與乙○○共同基於違法經營電子遊戲場業之犯意聯絡，黃
    嘉正部分自民國（下同）九十一年十月一日至九十二年二月十三日十七時五十分
    許，王耿堂則自九十一年十一月下旬某日起至九十二年一月十三日十四時許止，
    未依電子遊戲場業管理條例規定辦理營利事業登記，即由乙○○提供電子遊戲機
    具「大舞台小瑪莉」各一台，分由黃嘉正、王耿堂提供上址之場地擺設營業，供
    不特定客人把玩，其遊戲方式係客人先以新臺幣（下同）十元向黃嘉生、王耿堂
    兌換代幣一枚，再以代幣與機台對玩，如贏機台則可繼續再玩，如輸給機台則需
    重新投入代幣，而經營電子遊戲場業。嗣為警分別均於九十二年一月十三日十七
    時五十分許或十四時許，在上址臨檢查獲，並扣得乙○○所有之電子遊戲機具「
    大舞台小瑪莉」各一台及黃嘉正、王耿堂分別所有供把玩前揭電子遊戲機具所用
    之代幣依序為八百五十二枚及二百枚。
二、案經臺中市警察局第五分局報請臺灣臺中地方法院檢察署檢察官偵查後，聲請簡
    易判決處刑及同署檢察官上訴併辦到院。
    理      由
一、訊據被告乙○○於本院審理時矢口否認有何違反電子遊戲場業管理條例之犯行，
    辯稱：伊將電子遊戲機寄放在該店，是做為陳列、展售之用，代幣是用來試機之
    用，該機台並未供一般客人把玩營利云云。惟查共犯黃嘉正於警訊中自承：該機
    台是乙○○提供的，其每個月以三千元之代價，向伊承租擺設供不持定人把玩，
    兌換代幣投入機具內，由伊乙○○看管各等語（見九十二年偵字第四六四四號卷
    第七、八頁），另共同正犯王耿堂於偵查中自承：該機台是乙○○提供的，伊公
    司對於機台之營收有和乙○○拆帳，機台每日之收入，伊店內每天都有作報表，
    他們都是根據報表所記之帳去拆帳，客人都是以十元來向伊兌換代幣，才可投幣
    玩，那台機器每個月可為公司獲利二萬元等語（見九十二年度偵字第一九二九號
    卷第三十頁），核與被告乙○○於警訊或偵查時陳稱：對於王耿堂前開供述沒有
    意見，伊是以營業額之一成和該店拆帳等語（同見第四六四四號、一九二九號卷
    第五、三十頁）相符，且證人即「君子好球花式撞球館」負責人洪敬竣於九十二
    年四月十八日於原審法院審理時亦到庭證稱：王耿堂是該店店長，平時店裡之業
    務由他負責，伊有問過王耿堂說這台機器如何來，並告訴他不能擺等語無誤，並
    有電子遊戲機具「大舞台小瑪莉」貳台及代幣八百五十二枚及二百枚扣案可資佐
    證，復有房屋租賃契約書現場照片三張、現場圖一份及大舞台合格商檢評鑑遊戲
    機出租簡約影本一份在卷可稽。被告所辯核屬卸責之詞，不足採信。至證人洪敬
    竣於原審法院審理時另證稱：王耿堂告訴伊說這台機器是要賣的，即由客人試完
    後再決定是否購買云云，核與共同被告王耿堂、被告乙○○二人於偵查時之上揭
    供詞不符，顯係迴護被告之詞，難以採信。本件事證已臻明確，被告犯行堪予認
    定。
二、按電子遊藝場業管理條例第十條第一項前段規定：「經營電子遊戲場業，應依公
    司法或商業登記法辦理公司或商業登記」，第十五條規定：「未依本條例規定辦
    理營利事業登記者，不得經營電子遊戲場業」，第十六條規定：「非電子遊戲場
    業之其他營利事業，不得就其營業場所，供他人設置電子遊戲機營業」；故未依
    電子遊戲場業管理條例第八條申請設立，並依第十一條第一項申請核發營利事業
    登記證，即不得經營電子遊戲場業，亦不得就非電子遊戲場業之營業場所，供他
    人設置電子遊戲機營業，別無除外之規定。核被告乙○○所為，係違反電子遊戲
    場業管理條例第十五條未辦理營利事業登記，不得經營電子遊戲場業之規定，應
    依同條例第二十二條之規定處罰。被告分別與黃嘉正、王耿堂就前開犯行，有犯
    意聯絡及行為分擔，為共同正犯。又其先後二次犯行基於概括犯意應依連續犯規
    定論以一罪，原判決予以論罪科刑，固非無見，惟漏未就與黃嘉正共犯部分，予
    以論處，檢察官上訴意旨指摘及此為有理由，原判決既有上述可議之處，應由本
    院將被告乙○○部分予以撤銷，爰審酌被告未依規定辦理營利事業登記，即任意
    經營電子遊戲場業，妨害電子遊戲場業之管理與維護，及本件僅擺設電子遊戲機
    二台，實際危害非鉅等等一切情狀，量處如主文第二項所示之刑，及諭知易科罰
    金之折算標準。扣案之電子遊戲機具「大舞台小瑪莉」兩台均係被告乙○○所有
    ，代幣八百五十二枚及二百枚分別為黃嘉正，王耿堂共犯所有，且均為供本件犯
    罪所用之物，併依法宣告沒收。
三、據上論斷，應依刑事訴訟法第三百六十九條第一項前段、第三百六十四條、第二
    百九十九條第一項前段，電子遊戲場業管理條例第二十二條，刑法第十一條前段
    、第二十八條、第五十六條、第四十一條第一項前段、第三十八條第一項第二款
    ，罰金罰鍰提高標準條例第二條前段，判決如主文。
本案經檢察官甲○○到庭執行職務。
中      華      民      國      九十二     年     八      月     六     日
                                臺灣高等法院臺中分院刑事第六庭
                                      審判長法  官  李  文  雄
                                            法  官  陳  秀  
                                            法  官  陳  嘉  雄
右正本證明與原本無異。
不得上訴。
                                            書記官  陳  信  和
中      華      民      國      九十二     年     八      月     七     日
                                                                        Ｒ


司法院資訊處製作；財團法人民間司法改革基金會備份。
